Inventaris van een verzameling stukken, afkomstig van jhr. dr. C.G.W.F. van Vredenburch
Nationaal Archief, Den Haag
- Tweede gedeelte, 2.
  - Stukken uit plaatselijke archieven., IX.
    - Blafferd van de ordinaris verponding, morgenen sluisgelden over Hof van Delft; verponding, binnenlandsche omslagen en sluisgeld over Biesland; verponding, riemtaien en sluisgeld over Vrijenban en van landen, die met Vrijenban in het sluisgeld contribueeren; verponding over Hoog- en Woudharnas;
      - Bestanddeel 9, 409
      - Bestanddeel 10, 410
      - Bestanddeel 11, 411
      - Bestanddeel 12, 412
      - Bestanddeel 13, 413
    - Rekening van Adriana Hoogwerff, weduwe van mr. Willem van Assendelft, in leven hoofdofficier der stad Delft, van zijn ontvangsten van crimineele en lijfstraffelijke zaken sedert 1 Januari 1752 tot het overlijden van mr. W. van Assendelft, 20 Januari 1756; overgelegd aan gecommitteerden van de Rekenkamer van Holland., 414; 1 stuk
    - Rekeningen van mr. Simon van der Sleyden, als gaarder der verponding in de heerlijkheid Ruiven, over 1746; Rekeningen van mr. Simon van der Sleyden, als gaarder van den 100en en 200en penning, over 1747. Rekeningen als voren van mr. Willem van Assendelft, als gaarder der verponding. over 1747. 1748, 1749 en 1750: 100e en 200e penning, 1748, 1749, 1750 en 1751, overgelegd aan schout en schepenen van Ruiven. Aanschrijvingen van de Staten van Holland aan schout en gereechte van de heerlijkheid Ruiven betreffende de verponding., 1748-1750; 415; 12 stukken
    - Rekeningen van ambachtshewaarders van Hof van Delft van het morgengeld in genoemd ambacht. overgelegd aan burgemeesters van Delft als ambachtsheeren en als gecommitteerden van de landgifterij, en aan regenten van het Vrijenban (binnen) van het sluisgeld van genoemd ambacht., 1742-1755; 416; 14 stukken
    - Rekeningen van diverse ambachtshewaarders van Vrijenban (binnen) van het sluisgeld van genoemd ambacht, overgelegd aan schout en achtmannen van Vrijenban (binnen en buiten)., 1742-1754; 417; 13 stukken
    - Copieën van ambachtsrekeningen van Rijswijk. 1790 en 1812-1833. Borderellen op de ambachtsrekeningen van Rijswijk. 1749-1751 en 1754-1758. Copieën van rekeningen van afgekochte veenlanden. Copie-quohieren van slagturven., 1812-1835. 1812-1828; 418; 1 portefeuille
    - Copieën van rekeningen van molenmeesters van den Plaspolder, 1811-1836. van den Hoekpolder, 1811-1836 en van den Schaapweipolder., 1810-1836; 419; 27 stukken in 1 portefeuille
    - Copieën van rekeningen van molenmeesters van den Noordpolder, 1811-1836, van den Nieuwen Broeekpolder, 1812-1835 en van den Ouden Broekpolder., 420; 1 portefeuille
    - Stukken betreffende de betaling van door ingezetenen van Rijswijk ten dienst der Fransche troepen in 1795 geleverde fourage en voor wagenvrachten. (Copieën.) Ingekomen brieven bij het gemeentebestuur van Rijswijk, en minuten van uitgaande brieven, betreffende declaratiën voor wagenvrachten en leverantiën ten dienste der geallieerde troepen in 1813 en 1814, van de jaren, 1814, 1815, 1816 en 1829; 421; 1 portefeuille
    - Proces-verbaal van de beraadslagingen van de munieipaliteit van Rijswijk, 24 Mei 1812, conditiën van verpachting van het ophalen van haardasch en vuilnis in die gemeente, met de daarover gevoerde correspondentie met den sous-préfet in Den Haag., 1812 Mei; 422; 5 stukken
    - Brief van den Directeur van Policie over de kantons Delft aan den burgemeester van Rijswijk betreffende onderzoek te Rotterdam en Delft naar de beleening of verkoop van twee suoeren paarlen, met een verklaring van juweliers en goudsmeden te 's-Gravenhage omtrent hetzelfde onderwerp., 1826 April 23 en Mei 9; 423; 2 stukken
    - Copieën van resolutiën van Gecommitteerde Randen en andere stukken betreffende het bouwen van eene Roomsche kerk te Rijswijk, in 1784, schikkingen omtrent het beheer der armenkassen, 1783 en 1786, omtrent het gebruik van het kenkgebouw, de pastorie enz. 1798, copie-octrooien tot het heffen van torengeld, 1715 en 1750, en request aan het Vertegenwoordigend lichaam tot het heffen van een belasting, onder de banaming torenpacht., 1801; 424; 13 stukken
    - Reglement voor het beheer van het ambacht van Rijswijk, met ontwerpen en memoriën daartoe betrekkelijk. Origineele en copieën., 1750-1752; 425; 30 stukken
    - Notitiën, extracten uit notulen, copieën van contraeten enz. rakende het ambacht van Rijswijk, verzameld door mr. G. van Vredenburch., 1750-1760; 426; 22 stukken
    - Copieën van allerhande stukken betreffende den Noordpolder onder Rijswijk, verzameld door mr. Jacob van Vredenburch., 1781-1810; 427; 23 stukken
    - Copieën van bestekken en conditiën van verpachting van het onderhoud der molens in diverse polders onder Rijswijk., 1783, 1786 en 1789; 428; 10 stukken
    - Request van schout, molenmeester en kroosheemraden van den Plaspoelpolder onder Rijswijk, aan de Hoogheemraden van Delfland, met appointement van, 7 Juli 1712; 429; 1 stuk
    - Bestek en voorwaarden voor de aanbesteding van twee grintwegen onder de gemeente Rijswijk met opgave van bijdragen tot dat doel te geven door verschillende ingezetenen, verzameld door jhr. J.F. van Vredenburch., 1879; 430; 9 stukken
    - Begrooting van inkomsten en uitgaven voor de gemeente Rijswijk, dienst, 1880; 431; 1 stuk
      Ontwerp of copie
    - Ingekomen brieven en minuten van uitgaande brieven van ihr. J.F. van Vredenburch, als kapitein-commandant van de rustende schutterij te Rijswijk, met eenige staten en naamlijsten van de schutters., 1862-1876; 432; 1 pakket
    - Rekeningen van mr. J. W. van Vredenburch, als gemachtigde van burgemeesters van 's-Gravenhage tot de adinistratie der tiende, visscherijen, cijnsen en andere inkomsten, behoorende aan de ambachtscheerlijkheid Rijswijk., 1819-1831; 433; 13 stukken
    - Afkomstig van jhr. J.F. van Vredenburch, dijkgraaf., a.
      - Begrootingen van inkomsten en uitgaven van het hoogheemraadschap van Delfland. Bestekken en voorwaarden van aanbesteding van werken ten behoeve van het hoogheemraadschap. Reglement van orde en wijzigingen, daarin gebracht, voor de verschap. Instructies voor ambtenaren en beambten., 1847-1879; 434; 1 portefeuille
      - Ingekomen brieven en rapporten bij den dijkgraaf en stukken, gesteld in handen van een commissie uit het hoogheemraadschap van Delfland., 1870-1879; 435; 1 portefeuille
      - Aanteekeningen of korte notulen van de vergaderingen van dijkgraaf en hoogheemraden van Delfland., 1853-1857, 1860-1871. 1873-1879; 436; 1 portefeuille
    - Afkomstig van jhr. Mr. J.W. van Vredenburch, hoofdingeland., b.
      - Minuten en copieën van brieven, gewisseld tusschen dijkgraaf en hoogheemraden van Delfland en de hoofdingelanden, over de verdediging van Delflands stranden 1826, en Staten en beramingen van kosten, door Delfland te dragen in de jaren, 1825 en 1827; 437; 1 portefeuille
    - Afkomstig van mr. Jacob van Vredenburch, dijkgraaf., c.
      - Lijsten en staten van bekeuringen van molenmeesters, gedaan door de boden van het hoogheemraadschap van Delfland en overgelegd aan den dijkgraaf mr. Jacob van Vredenburch., 1804-1813; 438; 1 pakket
      - Kohieren van slagturven in de polders, gelegen onder het hoogheemraadschap van Delfland., 1804-1813; 439; 1 portefeuille
  - Stukken rakende de stad delft., X.
    - Privilegiën; handvesten, a.
      - Register van privilegiën, handvesten en keuren van de stad Delft., 1246-1480; 440; 1 deel
        Opgesteld eind XVIe eeuw. Vóórin staat "N(icolaes) van Assendelft".
      - Register van privilegiën, octrooien, overeenkomsten enz. Betreffende de stad Delft., 1246-1709; 441; 1 deel
        Aangelegd in de 17e eeuw; met aanvullingen uit de 18e eeuw. Achterin: a. chronologische lijst van de stukken; b. alphabetische index naar de onderwerpen.
      - Register van privilegiën, octrooien, overeenkomsten enz. Betreffende de stad Delft., 1246-1703; 442; 1 deel
        Vrijwel gelijkluidend aan no. 441. Aangelegd in de 18e eeuw door mr. Gerard van Veredenburch. Achterin indices als in no. 441.
      - Register van "privilegiën, handvesten en andere authentijeque stukken, rakende de stad Delft en derzelver jurisdictie"., 1246-1664; 443; 1 deel
        Vóórin tafel op den inhoud. Stukken, die "in dezer stede beschryvinge en in de gedrukte 's lands jaer-en stede-boeken openbaar zijn", zijn hierin niet in extenso opgenomen.
      - Register van privilegiën, handvesten, keuren enz. Der stad Delft, berustende in de schepenkamer., 1246-1667; 444; 1 deel
        Aangelegd in de 17e eeuw. Vóórin alphabetische index op den inhoud.
      - Alfabetische index op no. 441., 445; 1 deel
      - Chronologische lijst van en alfabetischen index op de stukken, voorkomende in no. 444., 446; 1 deel
        Hierin tevens de text van enkele stukken.
    - Resolutiën en keuren; publicatiën van het stadsbestuur., b.
      - Registers van diverse resolutiën der stad Deft., 1572-1725; 447; 1 deel
        Achterin aanteekeningen over politieke gebeurtenissen in Delft, 1747-1752. In het deel afschriften van de missive décisoire van Willem III (1674 December 26) en de memorie van den pensionaris van Delft over de magistratuur (1747).
      - Resolutiën van den Veertigraad van Delft., 1674-1680; 1696-1713; 448; 1 omslag
      - Kladaanteekeningen, gehouden ter vergadering van den Veertigraad van Delft (stemnotities, enz.)., 1687; 449; 1 bundel
      - Aanteekenningen van de vergaderingen der munieipaliteit van Delft., 1795; 450; 1 omslag
      - Secrete resolutiën van burgermeesteren van Delft., 1736, 1746, 1755; 451; 1 omslag
      - Keuren en ordonnantiën van Delft., (c. 1536-1700.); 452; 1 omslag
      - Keuren van ordonnantiën van Delft., 1516-1795; 453; 1 bundel
        Voornamelijk gedrukte stukken.
      - Diverse keuren en reglementen van Delft., 18de eeuw; 454; 1 lias gedrukt lias
      - Publicatiën van het stedelijk bestuur., 1795-1798; 455; 1 omslag gedrukt
      - "Recueil van de stad Delft"; index op verschillende onderwerpen in de resolutiën, keuren enz. van Delft en Delfland. (bis.), (c. 1715.); 456; 2 banden
        Vóórin index op de titels der verschillende hoofdstukken.
      - Index als no. 456. Begin, 18de eeuw; 457; 1 band
      - Alfabetische index op bijzondere onderwerpen betreffende het bestuur van Delft veelal met verwijzing van de registers en laden in het archief., 18e eeuw; 457BIS; 1 stuk
      - Alfabetische index op de resolutiën van "heeren veertigen en vroedschappen van Delft"., 1565-1734; 458; 1 deel
      - Tafel op no. 458., 459; 1 deel
      - "Register op 't sommier van de 9 eerste keurboeken der stad Delft." Alphabetische index., (c. 1760.); 460; 1 deel
      - "Register op 't sommier van de 20 eerste kamerboeken der stad Delft." Alfabetische index., (c. 1740.); 461; 1 deel
      - "Generale tafel van de keurboeken der stad Delft." Alfabetische index., (c. 1736.); 462; 1 deel
      - Fragmenten van indices op keurboeken enz., 463; 2 stukken
    - Stedelijk bestuur., c.
      - Stukken rakende "de weth van Delft en Delfshaven"., 1677-1752; 464; 1 bundel
      - Stukken rakende de regeering der stad Delft., 1807-1812; 465; 1 omslag
        Voornamelijk gedrukte stukken; verde publicatiën en een brief van den burgemeester aan mr. J. W. van Vredenburch, en aanteekeningen vermoedelijk van dezen laatste.
      - Stukken rakende extraordinaris electies (suppleties) bij overlijden enz. van opengevallen plaatsen in de regeering., 1672-1713; 466; 1 omslag
      - Stukken betreffende den Veertigraad (lijsten van stemmingen. stukken rakende ontslag en aftreden enz.)., (1672-1750); 467; 1 portefeuille
      - Stukken in den Veertigraad behandeld; kladnotulen, memories enz., 1785-1786; 468; 1 bondel
      - Aanteekeningen betreffende de nominaties en electies van diverse regeeringspersonen., 1734-1736; 469; 1 omslag
      - Aanteekeningen betreffemde stemmingen en de wijze van stemmen in den Veertigraad., 1737 en 1751; 470; 1 omslag
      - Memorie nopens de verkiezing tot Veertigraad., 1770-1772; 471; 1 omslag
      - Mijceelen voor diverse regeeringsambten in Delft., 1653-1672; 472; 1 bundel
        Op deze lijsten de namen van de personen, die voor de vervulling der ambten niet in aanmerking kunnen komen ("te mijden zijn"). Hierbij tevens de uitslag van de stemmingen aan. geteekend.
      - Register bevattende mijceelen. Met aanteekeningen over de verkiezingen., 1740-1769; 473; 1 deel
      - Lijst der in 1672 te Delft en in andere Hollandsche steden afgezette regenten., (c. 1700.); 474; 1 deel
      - Notitie van de "heeren Veertigraeden, soo als die successivelijck zijn geboren, mitsgaders wat emploven dieselve in die regeeringe hebben gehadt of bedient"., 1736; 475; 1 deel
      - Naamlijsten van burgemeesters, schepenen, veertigen, afgevaardigden ter dagvaart en andere regeeringspersonen in Delft., 476-481
        - 1300-1673, 476
          Opgesteld in 1645; vervolgd tot 1673.
        - 1300-1673, 477
          Hierbij verschillende aanteekeningen.
        - 1300-1759, 478
          Opgesteld door Willem van de Graeff en vervolgd door Franco van der Goes (1680-1700) en Adriaen van Vredenburch (1701-1759).
        - 1300-1778. (bis), 479
          Dit deel bevat de lijsten van Boitet, welke vervolgd zijn on met aanteekeningen voorzien tot 1778.
        - 1476-1690, 480
        - 1501-1748, 481
          Hierin lijsten van burgemeesters en schepenen van 1501-1748, alsmede mijceelen en daarop gevolgde electies, 1606-1740.
      - Stukken rakende de verkiesbaarheid tot veertigraad, in het bijzonder met betrekking tot het poorterschap., 17e, 18e eeuw; 482; 1 omslag
      - Stukken nopens de geschillen in de regeering omtrent de electie van de ambten., 1685-1687; 483; 1 bundel
      - Stukken nopens de geschillen in de regeering, voornamelijk rakende de electies., 1785; 484; 1 bundel
        Hierbij een concept (?)-conventie tusschen leden van den oud-raad der stad..................omtrent het vervullen der ambten (1782).
      - Memorie betreffende hetgeen ter gelegenheid der vacature van de veertigraadsplaats in 1768 is gepasseerd, 485; 2 stukken
      - Extract-resolutiën van de Staten van Holland nopens de geschillen over de samenstelling van de wet in Delft., 1786 Januari 5 en October 6; 486; 2 stukken gedrukt
      - Verordeninen en reglementen op het wegblijven bij verkiezingen, schouwingen enz. ("Jan Apers executie"), 1637-1638, 1653-1654, 1688; 487; 1 omslag
      - Informatiën van Raden van den Hove en Rekenmeesters op de veertigen, zes en dertigen en vroedschappen van Dordrecht, Delft, Leiden, Amsterdam en Gouda. 18e eeuwsch afschrift. (bis.), 1526; 488; 2 stukken
      - Notities van P. Halling nopens het recht van de stad Delft, politieke gebeurtenissen (verkiezingen), kerkeraadsvergaderingen, schouwzaken enz., (c. 1700); 489; 1 deel
        In 1716 door Halling aan zijn neef Adriaen van Vredenburch toegezonden. Hierin eenige losse stukken van P. Halling's hand.
      - Memorie betreffende rechten en privilegies der stad Delft., 2e helft 18e eeuw; 490; 1 omslag
      - Diverse notities nopens de regeering in Delft., 1662; 18e eeuw; 491; 1 omslag
      - Eeden (formulieren) en stukken nopens het vaststellen van verschillende eeden voor regeeringspersonen., 1747-1749 en 1786; 492; 2 omslagen
      - Stukken rakende de beschuldiging van G. Putmans, veertigraad, door zijn medelid Tromp in verband met zijn vermogensaangifte voor den 200en penning., 1676; 493; 1 omslag
        Hierbij een acte van boedelscheiding met zijne vrouw (1693).
      - Stukken nopens de rehabilitatie van mr. Garard Gael, in 1672 als lid van de regeering in Rotterdam ontslagen., 1700; 494; 1 stuk
      - Aanteekening betreffende de electie van H. G. d'Acquet, op recommandatie van den stadhouder en gouvernante tot burgemeester gekozen., 1748-1753; 495; 1 omslag
    - Pensionarissen, secretarissen., d.
      - Accoord getroffen tusschen burgemeesters en schepenen van Delft in zake het geschil over het medestemmen door pensionaris en secretaris in de wet. (Concept?)., 1661; 496; 1 stuk
      - Stukken nopens de pensionaris en secretarissen van Delft., 1661-1739; 497; 1 omslag
      - Stukken rakende de aanstelling van een derden secretaris., 1786; 498; 1 omslag
    - Bevolking., e.
      - Acten van toelating tot poorters; lijsten van poorters., 1683-1786; 499; 1 omslag
      - Statistische opgave van het aantal inwoners van Delft; verder van het getal runderen en paarden., 1748; 500; 1 omslag
    - Gerecht., f.
      - Register, inhoudende ordonnantiën en keuren nopens de vierschaar (instructies voor gerechtsboden, procureurs enz.)., (c. 1600.); 501; 1 deel
        Vóórin tafel op den inhoud. Achterin extract van de ordonnantie van 30 Mei 1609.
      - Register, inhoudende ordonnantiën en keuren nopens de vierschaar (instructies voor gerechtsboden, procureurs enz.)., 17e eeuw; 502; 1 deel
        Fol. 111 verso tafel, fol. 111 verso alph. index op den inhoud. Achterin accoord tusschen magistraat en kerkeraad (21 Maart 1617), instructie voor commmissarissen politiek in den kerkeraad (1674) en "wetten van schepenen, die si alle in de vernieuwinge van de wth resumeren" (1671-1763).
      - Register, inhoudende ordonnantiën en keuren nopens de vierschaar (instructies voor gerechtsboden, procureurs enz.)., Eind 17e eeuw; 503; 1 deel
        Fol. 95 vlgd. tafel op den inhoud; voorts alphabetische index op de voornaamste onderwerpen. Fol. 97 vlgd. (met 18e eeuwsche hand) resolutiën en notulen, gehouden door schepenen van Delft (1699-1716). Verder aanteekeningen betreffende verschillende ceremoniën.
      - Copie resolutie van schepen., 1699-1716; 503BIS; 1 omslag
      - Stukken nopens aanstelling van schepenen, schepen-rechtspraak enz., 1651-1652; 504; 1 omslag
        Hierbij eenige stukken nopens het verschil tusschen Amsterdam en de Staten van Holland nopens de verschil tusschen Amsterdam en de Staten van Holland nopens de nominatie van schepenen, aan den stadhouder te zenden (1690).
      - Stukken nopens het jurisdictiegeschil ontstaan tusschen de regeering van Delft en de gouvernante in het Hof van Holland naar aanleiding van de gevangenneming van twee personen., 1755; 505; 1 bundel
      - Stukken rakende het hoofdofficierschap in Delft., 17e en 18e eeuw; 506; 1 omslag
      - Stukken rakende het schoutambt in Delft., 17e en begin 18e eeuw; 507; 1 omslag
      - Stukken rakende het schoutambt in Delft., 1786-1789; 508; 1 omslag
      - Voorwaarden en overeenkomsten omtrent de aanstelling van onderschouten in Delft, Delfshaven en Rijswijk., 1748; 509; 1 omslag
      - Keur "op de kleyne rolle" (proceduren in kleinere schuldzaken), 1714; 509BIS; 1 stuk gedrukt 1 stuk
    - Huwelijksche zaken, boedelverervingen., g.
      - Ordonnantiën betreffende de huwelijksche zaken., 1643-1731; 510; 2 stukken
        In een der stukken lijst van commissarissen van huwelijksche zaken 1600-1733.
      - Ordonnantie op het maken van testamenten, disposities van uitersten wil en successie van goederen., (1536). (c. 1750.); 511; 1 stuk
      - Stukken nopens het recht van exue door vreemdelingen in Delft en Delftenaren elders verschuldigd., 512; 1 omslag
      - Overeenkomst tusschen Leiden en Delft over het beheer en de executie van onbeheerde boedels., 1668 (bis.); 512BIS; 2 stukken
    - Fabricage., h.
      - Memorie van commissarissen van de fabricage van de werken, die besteed moeten worden., 1787; 513; 1 stuk
      - Reparatie van de stadsgrachten enz., 1786; 514; 1 omslag
      - Ontslag aanvraag van J. van der Wall als inspecteur der fabricage., 1787; 515; 1 stuk
      - Memorie betreffende de diverse stadsgebouwen., 18e eeuw; 516; 1 omslag
      - Stukken betreffende de afbraak van den kruitmolen onder Vrijenban, even buiten Delft., 1746-1766; 517; 1 omslag
    - Politie., i.
      - Brandkeur., (c. 1689); 518; 1 stuk
      - Ordonnantie op het aansteken van lantaarns., 1786; 519; 1 stuk gedrukt
      - Ordonnantie op het uittrekken van straatsteenen., 1595. 1636; 520; 1 stuk
      - Publicatie omtrent het sluiten van huizen en winkels op St. Nicolaasavond., 1787; 521; 1 stuk gedrukt
      - Publicatie, houdende verbod van uitgave of verspreiding van den Post van den Neder Rijn., 1787; 522; 1 stuk gedrukt
    - Levensmiddelen voorzorg., j.
      - Aanteekening betreffende de in 1698 ingekochte en in 1699 weder verkochte granen., 523; 1 stuk
    - Toezicht marktwezen en handel., k.
      - Keur op de makelaardij van de granen., 1729, 1739; 524; 1 stuk gedrukt
      - Aanstelling van Pieter Romboutsz. Balans tot meter van de 5 maten., 1723; 525; 1 stuk
      - Aanstelling van Stijntje van der Lugt tot turftonster., 1753; 526; 1 stuk
      - Memorie nopens de lakenhal., 1751-1752; 527; 2 stukken
      - Keur op de vischmarkt., 1735; 528; 1 stuk gedrukt
      - Voorstel tot wijziging van de voor vreemde huurders bezwarende bepalingen in de keur op de kaasstallen., Z. j.; 529; 1 stuk
      - Requesten, ordonnanties, lijsten van vrachtloonen van marktschippers op Amsterdam, Rotterdam, Leiden, Den Haag., 17de, 18de eeuw; 530; 1 bundel
    - Zorg voor verkeerswezen., l.
      - Onderhandelingen en overeenkomst met den heer van Maaslandssluis over het trekpad en het veer tusschen Delft en Maassluis., 1708-1709; 531; 1 omslag
        Hierbij stukken nopens de onderhandelingen met boven genoemden heer over den koop van de heerlijkheid. 1702-1703.
      - Stukken rakende den trekweg tusschen Tolburg en den Dam., 1708; 532; 2 stukken
      - Overeenkomst nopens den weg door Schipluiden., 1675; 533; 1 stuk
      - Request en resolutie nopens den weg buiten de Ketelpoort., 1757; 534; 1 stuk
      - Proces tusschen Delft en Rotterdam nopens het verhoogen van de "Lage Brug" te Overschie., (c. 1705.); 535; 1 bundel
    - Toezicht op bedrijven en beroepen., m.
      - Extract-resolutie op de molenaars., 1738; 536; 1 stuk
      - Stukken nopens het recht om te 's-Gravenhage brouwnering te mogen uitoefenen. (Gedr.)., 1686; 537; 1 omslag
      - Stukken nopens het verzoek van de gezamenlijke brouwers te Delft, in afwijking van de ordonnantie van 1710, de brouwerij "De drie zonnen" te mogen afbreken., 1710-1712; 538; 1 omslag
      - Diverse stukken nopens de brouwnering., Z. j., 1707; 539; 2 stukken
      - Verzoek van de roustokers en koornbranders van de stad en haven om afslag van den impost op stadsgemaal., 1738; 540; 1 stuk
      - Memorie van de koorn- en brandewijnbranders te Delft, Delfshaven, Leiden, Rotterdam, Schiedam, Heusden en Oudewater "relatief het verzamelen en debiteren van brandersgist". (Gedr.)., 1787; 541; 1 stuk
      - Request naar aanleiding van de voorgenomen oprichting eener kaarsensmelterij., 1749; 542; 1 stuk
      - Notitie betreffende de ceremoniën voor schepenen. bij het examineeren van den chirurgus., 1721; 543; 1 stuk
    - Gilden., n.
      - Stukken nopens de gilden in het algemeen., 1731, 1735; 544; 1 omslag
      - "Poincten ende articulen etc. concernerende het schippersgilde binnen Delft"., (c. 1713.); 545; 1 deel
        Bevat de keur op het schippersgilde van 1575 met de ampliaties. Achterin een accoord van het grootschippersgilde met Nicolaas Persoons te Delfshaven d.a. 1717.
      - Stukken nopens het geschil tusschen de vletters ter eene, en de grootschippers en marktschippers ter andere zijde., 1724; 546; 1 stuk
      - Stukken nopens het geschil tusschen de bezemmakers te Delft en de marktschippers op Den Haag., 1787; 547; 1 omslag
      - Diverse stukken nopens het schippersgilde., 1714-1750; 548; 1 omslag
      - Benoemingen tot deken van het mandemakersgilde., 1750, 1787; 549; 2 stukken
      - Stukken betreffende het bontwerkersgilde van St. Jan Baptiste., 18de eeuw; 550; 1 omslag
      - Keure of ordonnantie voor het St. Josephsgilde".(Gedr.)., 1781; 551; 1 stuk
    - Bussen., o.
      - "Memorie van alle de keuren van de bussen binnen Delft"., 1722; 552; 1 stuk